臺灣基隆地方法院基隆簡易庭小額民事判決
                                   109年度基小字第2060號
原      告  心動大樓管理委員會

法定代理人  王麗華  
訴訟代理人  陳佩蘭  
被      告  潘信宏  






上列當事人間請求給付管理費事件，本院於民國109年9月10日言
詞辯論終結，判決如下：
    主  文
被告應給付原告新臺幣參仟柒佰捌拾捌元，及自民國一百零九年
五月十九日起至清償日止，按年息百分之五計算之利息。
訴訟費用新臺幣壹仟元由被告負擔。
本判決得假執行。
    理由要領
一、本件被告經合法通知，未於言詞辯論期日到場，核無民事訴
    訟法第386條所列各款情形，爰依同法第436條之23、第436
    條第2項、第385條第1項前段規定，准原告之聲請，由其一
    造辯論而為判決。
二、按訴狀送達後，原告不得將原訴變更或追加他訴，但擴張或
    減縮應受判決事項之聲明者，不在此限，民事訴訟法第255
    條第1項第3款定有明文。本件原告起訴時原聲明請求被告應
    給付原告新臺幣（下同）6,578元及自支付命令送達翌日起
    至清償日止，按年息5%計算之利息。嗣於本院民國109年9月
    10日言詞辯論期日當庭變更聲明為：被告應給付原告3,788
    元，核屬減縮應受判決事項之聲明，揆諸上開規定，應予准
    許。
三、按訴訟，由被告住所地之法院管轄。被告住所地之法院不能
    行使職權者，由其居所地之法院管轄。訴之原因事實發生於
    被告居所地者，亦得由其居所地之法院管轄，民事訴訟法第
    1條第1項定有明文。本件被告戶籍係設在基隆市安樂區樂利
    三街38巷54之1，並以基隆市○○區○○○路00號為居所，本院向
    上開二址送達，均經被告本人或同居人收受，且經基隆市警
    察局第四分局大武崙派出所查訪結果，被告確實居住於前揭
    居所等事實，有送達證書及基隆市警察局第四分局以109年6
    月15日基警四分三字第190462660號函附之查訪紀錄表附卷
    可稽，是被告之住所及居所既均在本院轄區，揆諸前揭規定
    ，本件自應由本院管轄，被告聲請移轉管轄，即有未合，不
    應准許。
四、按訴訟全部或一部之裁判，以他訴訟之法律關係是否成立為
    據者，法院得在他訴訟終結前以裁定停止訴訟程序；前項規
    定，於應依行政爭訟程序確定法律關係是否成立者準用之。
    但法律別有規定者，依其規定，民事訴訟法第182條第1、2
    項分別定有明文。又民事訴訟之裁判必以行政爭訟程序確定
    之法律關係是否成立或行政處分是否無效或違法為先決要件
    者，始應由認定先決事實之行政法院或受理訴願機關先為裁
    判或決定，以該確定裁判或決定所認定之事實作為民事法院
    裁判時認定事實之基礎。若行政爭訟程序之法律關係是否成
    立及行政處分是否無效或違法，並非民事訴訟之先決問題，
    則民事法院即毋庸停止訴訟程序，而應自行調查審認（最高
    法院96年度台抗字第755號裁定參照）。本件被告雖以門牌
    號碼新北市○○區○○路0段00○00號4樓房屋（下稱系爭房屋）
    為訴外人張寶玉所有，而張寶玉已向臺灣臺北高等行政法院
    對內政部、新北市三重地政事務所、新北市新莊地政事務所
    等機關提起行政訴訟，請求撤銷駁回張寶玉塗銷所有權移轉
    登記之行政處分，故請求於臺灣臺北高等行政法院108年度
    訴字第638號行政訴訟終結前，裁定停止本件訴訟程序等語
    ，惟被告之陳述及所提行政言詞辯論意旨狀、臺北高等行政
    法院通知書，均難釋明本件如何以前揭行政機關之行政處分
    為據，且本件被告是否於原告所請求管理費期間有給付管理
    費之義務，本院本得依兩造所提證據資料、本件調查證據之
    結果，並斟酌雙方當事人之辯論意旨等，依自由心證判斷之
    ，上開訴外人張寶玉與新北市三重地政事務所等行政機關間
    另案訴訟事件之裁判結果如何，並不影響本院之判斷，是被
    告聲請本院裁定停止本件訴訟程序，核無必要，先予敘明。
五、原告起訴主張：被告原為原告社區內之系爭房屋之區分所有
    權人，本應依照公寓大廈管理條例及原告社區規約約定按月
    繳付管理費，而系爭房屋每月之管理費為新臺幣（下同）1,
    278元。詎被告自107年6月1日起至107年9月14日將系爭房屋
    所有權移轉登記予訴外人駱契成前，均未依約按月繳交管理
    費，共積欠3個月又13日之管理費計3,788元【計算式：(1,2
    78元×3)＋(1,278元×13/30)-600元出席費＝3,788元(元以下四
    捨五入)】未清償，經原告屢次催討，均未獲置理。為此，
    爰依公寓大廈管理條例及社區規約約定之法律關係，提起本
    件訴訟，並聲明：被告應給付原告3,788元，及自支付命令
    送達翌日起至清償日止，按年息5%計算之利息。
六、被告經合法通知，未於言詞辯論期日到場，惟提出書狀答辯
    略以：系爭房屋為訴外人張寶玉所有，信託登記於被告名下
    ，嗣遭違法盜賣，原告應向盜賣登記託收取管理費云云。
七、經查，原告主張被告原為原告社區內之系爭房屋登記之所有
    權人，本應依照公寓大廈管理條例及原告社區規約約定按月
    繳付管理費，而系爭房屋每月之管理費為1,278元。詎被告
    自107年6月1日起至107年9月14日將系爭房屋所有權移轉登
    記予訴外人駱契成前，均未依約按月繳交管理費，共積欠3
    個月又13日之管理費計3,788元【計算式：(1,278元×3)＋(1,
    278元×13/30)-600元出席費＝3,788元(元以下四捨五入)】未
    清償之事實，業據其提出存證信函為證，並為被告所不爭執
    ，應堪信為真實。至被告雖以前揭情詞置辯，並提出其與訴
    外人張寶玉簽訂之信託契約書為證，惟按以應登記或註冊之
    財產權為信託者，非經信託登記，不得對抗第三人，信託法
    第4條第1項定有明文。經查，系爭房屋為被告於99年11月16
    日以買賣為登記原因取得所有權（原因發生日為99年10月18
    日），且未有任何信託登記，嗣被告於100年3月18日以系爭
    房屋作為向訴外人新北市三重區農會(下稱三重農會)所負債
    務之擔保，設定最高限額600萬元之抵押權予三重農會，因
    被告對三重農會負債3,180,604元，已屆清償期而未為清償
    ，經該農會向臺灣新北地方法院(下稱新北地院)聲請拍賣抵
    押物，並經新北地院以106年度司拍字第1192號裁定准予拍
    賣，而由訴外人駱契成於107年8月21日經該院107年度司執
    字第29840號拍賣抵押物強制執行事件之執行程序拍定買受
    ，而於同年9月14日辦理所有權移轉登記等情，業據本院依
    職權調閱新北地方法院107年度重小字第2817號兩造間請求
    給付管理費事件全卷核閱屬實，足見依系爭房屋自99年11月
    16日起至107年9月14日止之所有權登記資料，被告仍為所有
    權人，自不得以其與訴外人張寶玉間未經登記之信託契約對
    抗原告而拒絕給付本件積欠之管理費；且被告所辯系爭房屋
    係遭盜賣云云，亦與事實不符，不足採信。而被告自99年11
    月16日起至107年9月14日止確為原告社區之區分所有權人，
    為維護社區安全及各項公共設施之妥適運作，自有依原告公
    寓大廈管理條例及社區規約繳納管理費之義務。從而，原告
    依公寓大廈管理條例及社區規約約定之法律關係，請求被告
    給付3,788元，為有理由，應予准許。
八、本件係依小額程序所為被告敗訴之判決，爰依民事訴訟法第
    436條之20規定，依職權宣告假執行。
九、本件訴訟費用為1,000元，併依同法第436條之19規定，依職
    權確定由敗訴之被告負擔。

中　　華　　民　　國　  109　　年　　9　　月　　26　　日
                  基隆簡易庭法　官　姚貴美
以上正本係照原本作成。
對於本件判決如有不服，應於收受送達後20日內向本院提出上訴
書狀，上訴於本院合議庭，並按他造當事人之人數附具繕本。
當事人之上訴，非以判決違背法令為理由不得為之，上訴狀應記
載上訴理由，表明下列各款事項：
㈠原判決所違背之法令及其具體內容。
㈡依訴訟資料可認為原判決有違背法令之具體事實。
如委任律師提起上訴者，應一併繳納上訴審裁判費。
中　　華　　民　　國　  109　　年　　9　　月　　26　　日
                            書記官　湯惠芳